---
title: "R Notebook"
output: html_notebook
---


```{r}
library(rtweet)
library(readr)
library(dplyr)
```

A função get_timeline() tem um erro que é resolvido ao declarar explicitamente o token, por isso o objeto tw_token é criado toda vez. Mas nem sempre ele é necessário, pode ser que no seu computador tudo funcione normalmente. Basta substituir suas credenciais nos campos abaixo.

```{r}
tw_token <-
  rtweet::create_token(
    app = "",
    consumer_key = "",
    consumer_secret = "",
    access_token = "",
    access_secret = ""
  )
```

Foram escolhidos os jornais de maior circulação nacional e outros veículos de comunicação com grande alcance no twitter.

```{r}
jornais <- c("g1","folha","Estadao","em_com","correio","atarde","opovoonline","valoreconomico","UOLNoticias","CNNBrasil")

noticias_semanais <- data.frame(text=character(), 
                       screen_name=character(), 
                       status_id=character(), 
                       created_at=as.Date(character()))
```

n = 127 é uma boa estimativa para 7 dias de publicações, por isso foi escolhido.

```{r}
timeline <- get_timeline(jornais, n=127, token = tw_token)
timeline_jornal <-  timeline %>% 
  select(text, screen_name, status_id, created_at)
noticias_semanais <- bind_rows(noticias_semanais, timeline_jornal)

write_csv(noticias_semanais, "noticias_semanais.csv")

library(readr)
noticias_semanais <- read_csv("noticias_semanais.csv")

```

